【裁判字號】    98,交簡上,269
【裁判日期】    990108
【裁判案由】    過失傷害
【裁判全文】
臺灣板橋地方法院刑事判決           98年度交簡上字第269號
上  訴  人
即  被  告  甲○○
上列上訴人即被告因過失傷害案件，不服本院民國98年9 月17日
98年度交簡字第4455號第一審判決（聲請簡易判決處刑案號：98
年度偵字第7318號），提起上訴，本院管轄之第二審合議庭判決
如下：
    主  文
上訴駁回。
甲○○緩刑貳年，並應向被害人乙○○支付新臺幣拾萬元之損害
賠償，其給付方法為：自民國九十九年一月起至同年十月止，按
月於每月十五日前給付新臺幣壹萬元，至全部清償完畢為止，如
壹期不按時履行，視為全部到期。
    事  實
一、本案經本院審理結果，認第一審以上訴人即被告甲○○所為
    係犯刑法第284 條第1 項之過失傷害罪，判處有期徒刑2 月
    ，如易科罰金，以新臺幣1 千元折算1 日。其認事用法均無
    違誤，量刑亦屬適當，應予維持，除補充被告於本院審理中
    所為之自白為證外，餘均引用如附件第一審判決書所記載之
    事實、證據及理由。被告上訴意旨求予從輕量刑，尚非可採
    ，應予駁回。
二、查被告甲○○前未曾受有期徒刑以上刑之宣告，此有臺灣高
    等法院被告前案紀錄表1 份附卷可稽，其因一時疏失，駕車
    肇事致人受傷而罹刑典，事後已坦承犯行，又與告訴人乙○
    ○達成和解，告訴人於審理中並陳稱，願意接受被告之賠償
    ，也同意給被告緩刑的機會，但希望被告能確實賠償，被告
    亦表明願依如主文所示和解條件賠償告訴人（見本院卷第32
    頁）等情，可認被告應已深自悔悟，是其經此偵、審教訓後
    ，當知所警惕，謹慎駕車，信無再犯之虞，本院因認原審對
    被告所宣告之刑，以暫不執行為適當，爰依刑法第74條第1
    項第1 款規定，諭知宣告緩刑2 年，以勵自新，併依同條第
    2 項第3 款規定，命被告於主文所示期限，賠償告訴人如主
    文所示之金額。
據上論斷，依刑事訴訟法第455 條之1 第1 項、第3 項、第368
條、第373 條，刑法第74條第1 項第1 款、第2 項第3 款、第3
項，判決如主文。
本案經檢察官林常智到庭執行職務。
中    華    民    國    99    年    1     月    8     日
                    交通法庭審判長法  官  陳信旗
                                  法  官  俞秀美
                                  法  官  許映鈞
以上正本證明與原本無異
本件不得上訴
                                  書記官  范煥堂
中    華    民    國    99    年    1     月    8     日
附錄本案所犯法條：
中華民國刑法第284條
因過失傷害人者，處6 月以下有期徒刑、拘役或5 百元以下罰金
，致重傷者，處1 年以下有期徒刑、拘役或5 百元以下罰金。
從事業務之人，因業務上之過失傷害人者，處1 年以下有期徒刑
、拘役或1 千元以下罰金，致重傷者，處3 年以下有期徒刑、拘
役或2 千元以下罰金。

司法院資訊處製作；財團法人民間司法改革基金會備份。
